# 研发支出核算

提问人：浪蝶 时间：2019-05-22 18:10:43
请教各位：
1 、无形资产准则规定，满足 5 个条件（可行性、意图、有用等）才能确认资产。这里的确认为资产，是指将研发支出资本化计入 “研发支出-资本化”，还是指计入了 “研发支出-资本化” 的支出，在项目完成时，可能不能满足资产确认条件而转出并费用化？
2 、一个研发项目目标是开发 A产品，但在整个过程中，断断续续会申请很多专利权，这些专利权注册费是否均资本化？项目完成，这些专利权是都作为一个资产？抑或整个过程形成的所有专利、非专利技术等作为一个整体，从资本化的研发支出转为无形资产？

回答人：chenyiwei
1 、判断一个研发项目是否满足资本化条件的判断并不是一次性的。后续仍需定期复核。如果后续复核中发现某项目不再符合资本化条件，则前期已经资本化的支出应全部从 “研发支出——资本化支出”中转出到研发费用，后续再发生的研发支出应费用化，直到重新满足资本化条件为止。后续重新满足资本化条件时，前期已费用化的支出不得重新资本化。
2 、专利注册费不属于可资本化的研发支出。另外获取专利证书也不是判断资本化条件是否满足，以及资本化的开始或结束的主要考虑因素。